臺灣高等法院臺中分院民事判決　　　九十三年度上易字第三六四號
　　　上　　訴　　人　丙○○
　　　　　　　　　　　甲○○
　　　共同訴訟代理人　陳舜銘
　　　被　上　訴　人　乙○○
右當事人間請求損害賠償事件，上訴人對於中華民國九十三年七月十九日臺灣台中地
方法院第一審判決（九十二年度訴字第三九七號），提起上訴，本院於九十四年一月
四日言詞辯論終結，茲判決如左：
　　　主　　　文
原判決所命上訴人連帶給付被上訴人金額超過新臺幣拾萬玖仟肆佰零貳元本息部
分，及該部分假執行之宣告，暨訴訟費用之裁判均廢棄。
右開廢棄部分，被上訴人在第一審之訴及其假執行之聲請均駁回。
其餘上訴駁回。
第一、二審訴訟費用，由上訴人連帶負擔六分之一，餘由被上訴人負擔。
　　　事　　　實
甲、上訴人方面：
一、聲明：求為判決：1.原判決不利於上訴人部分廢棄。2.廢棄部分，被上訴人在第
    一審之訴及假執行之聲請均駁回。3.第一、二審訴訟費用均由被上訴人負擔。
二、陳述及證據：除與原審判決書記載相同者予以引用外，補稱：
　(一)上訴人丙○○部分：
  1.按本件車禍發生地點在台中縣大甲鎮○○路與仁愛街口，上訴人丙○○所駕車輛
　　由南向北行駛，被上訴人所騎乘機車由西往東行駛，依警方所製肇事現場圖顯示
　　，被上訴人機車係左方車，上訴人汽車係右方車，該處係無號誌交叉路口，左方
　　車應暫停讓右方車先行，且依肇事現場圖所示機車碎片掉落位置，及兩車撞擊點
　　以觀，上訴人當時已駛過路口中心線，而被上訴人機車因超速殆發現汽車時，始
　　作緊急煞車，因致失控滑倒地面受傷，而其機車再滑行衝撞上訴人汽車左側下方
　　，此有附於原卷相片可稽，可見本件車禍被上訴人係有違道路交通安全規則第一
　　百零二條第一項第三款規定為肇事主因。原審九十二年度交易字第五二八號刑事
　　判決（參見原審刑事判決第三頁第一行）亦認為被上訴人應負較大之過失責任。
　　準此，被上訴人應負八成之肇事責任，上訴人原審雖認為亦有疏失，亦僅有二成
　　責任，方屬合理，原審民事判決卻認為各負二分之一之責任，顯有失衡平。
　2.按損害之發生或過失，被害人與有過失者，法院得減輕賠償金額或免除之，民法
　　第二百十七條第一項定有明文。又依同法第二百十八條規定：損害非因故意或重
　　大過失所致者，如其賠償致賠償義務人之生計有重大影響時，法院得減輕其賠償
　　金額。本件被上訴人之過失遠較上訴人過失之程度為重，已如前述，如依過失比
　　例分擔原則，被上訴人應負擔八成肇事責任，上訴人僅負二成肇事責任，被上訴
　　人損害總額經原審核定為被上訴人請求金額新台幣（下同）八十萬四千二百二十
　　六元之二分之一，計為四十萬二千一百十三元如依上訴人所負責任二成計算，上
　　訴人應賠償約十六萬元（800,000×20%）始為相當，原審判命賠償四十餘萬元顯
　　不合理。況且，上訴人目前無業，並無資產，在家帶小孩，僅賴先生打零工賺取
　　工資之微薄收入賴以維生，原審所命賠償金額已造成上訴人生計困難，亦請加以
　　斟酌，減輕賠償金額。被上訴人雖受有身體之傷害，情有可原，令人同情，惟被
　　上訴人之較大過失總不能讓上訴人承擔，此乃事理、法理所當然。
  (二)上訴人甲○○部分：
　1.按道路交通管理處罰條例第二十三條第二款，係規定“汽車駕駛人允許無駕駛執
　　照之人，駕駛其車輛者”為構成要件，該條文之立法意旨，在於汽車係一高度危
　　險之交通工具，未考取駕駛執照之人，因其交通安全規則之認識與駕駛技術均未
　　符標準，駕駛汽車極可能發生事故，法律為保護交通安全故有此規定。然細繹該
　　法條規定，該法條乃以汽車駕駛人必須“明知”及“允許”無駕駛執照之人駕駛
　　汽車，始足當之。若汽車駕駛人縱然知悉他人無汽車駕駛執照，而未曾允許駕車
　　或不知情者，則與該法條之規定並不相當，此為論理解釋所當然，又依該條文文
　　義解釋，顯然該法條並未罰及過失；前開法條雖係所謂「保護他人之法律」，依
　　民法第一百八十四條第二項前段規定，違反保護他人之法律，致生損害於他人者
　　，負損害賠償責任，然依該條項但書規定，但能證明其行為無過失者，不在此限
　　。該條第二項違反保護他人之法律，固為獨立之侵權行為類型，惟仍以故意或過
　　失為構成要件。如能證明其無故意或過失者，當然即可免責。
　2.本件上訴人甲○○為台中縣大甲鎮東明國小之守衛，平日均在校內執勤，該車雖
　　為上訴人甲○○所有，惟平時該車均由甲○○之子駕駛使用，如未使用時，則將
　　鑰匙置放於抽屜，丙○○雖無駕駛執照，上訴人甲○○亦未曾允許丙○○駕駛該
　　車；況且，肇事當時，上訴人並不在家，丙○○取得鑰匙駕駛汽車之前，並未徵
　　得甲○○之同意，根本無從允許丙○○駕駛該汽車，原審及於警訊或檢察官偵查
　　中均未經詳細調查，竟認為上訴人允許丙○○駕駛汽車，應與丙○○共同負侵權
　　行為責任云云，亦殊嫌率斷。況此有利於被上訴人之事實，即上訴人甲○○允許
　　丙○○駕駛汽車之積極事實，依民事舉證責任之法理，自應由被上訴人舉證證明
　　，方屬妥適。上訴人甲○○就丙○○駕駛汽車並無允許之事實，應無違反保護他
　　人之法律，不應與丙○○共同負侵權行為責任。
乙、被上訴人方面：
一、聲明：求為判決：1.上訴駁回。2.訴訟費用由上訴人負擔。
二、陳述及證據：除與原審判決書記載相同者予以引用外，補稱：
　1.查，本件上訴人上訴理由認被上訴人之過失較多，上訴人之過失較少，不應負擔
　　賠償金額百分之五十云云等語。惟查：系爭無號誌路口於發生交通事故時，被上
　　訴人所騎之機車已越過道路中心線，依道路交通安全規則第一百零二條第一項第
　　六款規定，未進入路口之左方來車，應禮讓已越過中心線之車輛先行，依上揭規
　　定，被上訴人之駕駛行為並無過失，對於原審判決認定被上訴人亦有過失部分，
　　被上訴人本未甘服，惟為避免訴訟耗時，因而未上訴。上訴人之任意指摘，顯與
　　事實不符，委無足信。尤有甚者，上訴人丙○○並未取得駕駛執照，上訴人甲○
　　○放任無駕照之人任意使用車輛，其過失顯然超過百分之五十，自不待言。
　2.原審判決對於賠償金額之認定，已盡調查之能事，上訴人認精神慰撫金之賠償金
　　額過高乙事，顯有可議，被上訴人於遭上訴人傷害後，目前仍無法正常工作，且
　　因左手無法使力，業經認定為輕度肢障，此有中華民國身心障礙手冊在卷可稽。
　　衡諸被上訴人一生均需承擔輕度肢障所造成之不便利及痛苦，原審認上訴人應賠
　　償三十萬元，實未能彌補被上訴人之痛苦，上訴人竟認此金額仍屬過高，實令人
　　唏噓。又上訴人主張其家境清寒云云，惟查：系爭肇事車輛為上訴人所有，且上
    訴人尚有不動產等情，其窮困抗辯之主張顯與事實不符，實無可信。
　3.上訴人二人於原審從未否認上訴人甲○○允許上訴人丙○○駕駛系爭小客車，於
    今始否認，顯係事後推卸之詞。
　　　理　　　由
一、被上訴人於原審起訴主張：上訴人丙○○並未取得小客車駕駛執照，竟於民國九
　　十一年四月二十四日早上十一時四十五分許，駕駛上訴人甲○○所有之車牌號碼
　　ＰＣ─二二七二號自小客車，沿臺中縣大甲鎮○○街由南往北方向行駛，途經同
　　鎮○○路與仁愛街無號誌之交岔路口時，本應注意汽車行經無號誌交岔路口應減
　　速慢行作隨時停車之準備，及行駛汽車時，駕駛人應注意車前狀況，隨時採取必
　　要之安全措施等事項，且依當時之情形亦無不能注意之情況，竟疏於注意車前狀
　　況採取必要之安全措施與減速慢行，適伊騎乘之車牌號碼ＮＷＴ─七九○號重型
　　機車，沿大甲鎮○○路由西向東行駛至該交岔路口，因上訴人丙○○上述疏失，
　　致伊駕駛機車煞車滑倒而撞擊上訴人丙○○自小客車左側車門，伊因而倒地受有
　　左側肱骨近端粉碎性骨折、腦震盪之傷害，導致受有下列之損害：1.醫療費用支
　　出（含手術醫療費、復健費及人工關節裝置費）一十一萬五千四百八十元、2.不
　　能工作損失一百四十四萬元、3.慰撫金三十萬元、4.機車修理費一萬五千五百元
　　，合計一百八十七萬零九百八十元。按上訴人丙○○未領有駕照而駕駛汽車，係
　　違反道路交通管理處罰條例第二十一條第一項第一款之規定，所駕駛之車牌號碼
　　ＰＣ─二二七二號自小客車為上訴人甲○○所有，上訴人甲○○明知其媳婦即上
　　訴人丙○○無照駕駛，竟仍將該自小客車交其駕駛，而造成前揭事故，自有違反
　　保護他人之法律，致生損害於伊，而上訴人二人之行為均為伊受有損害之原因，
　　故依據民法第一百八十五條之規定，請求上訴人負連帶賠償責任等情。依侵權行
　　為之法律關係，求為命上訴人連帶給付伊一百八十七萬零三百八十元，並附加法
　　定遲延利息之判決。（原審判准醫療費用八萬五千五百九十元、不能工作損失四
　　十一萬八千六百三十六元、精神慰撫金三十萬元，合計八十萬四千二百二十六元
　　，並依過失比例二分之一減輕賠償金額後，判准給付四十萬二千一百一十三元本
　　息，而駁回被上訴人其餘之請求。被上訴人就被駁回部分，未據聲明不服）。
二、上訴人則以：本件車禍發生於無號誌之交岔路口，上訴人丙○○所駕小客車由南
　　往北行駛，被上訴人所騎機車由西往東行駛，丙○○小客車已過路口中心線，被
　　上訴人係左方車，依規定需讓右方車之丙○○之小客車先行，然被上訴人卻超速
　　未停讓，迨發現前方有車輛，始緊急煞車，致失速滑倒，自身先跌落地面受傷，
　　機車則仍滑衝撞及丙○○小客車左前下方。是縱認本件丙○○有疏失，其過失責
　　任亦僅二成，依民法第二百一十七條之規定，應將損害賠償之過失相抵或免除之
　　。而丙○○未領有駕照部分，係違反行政處罰之問題，與有否遵守交通規定及肇
　　事原因無涉。至於上訴人甲○○並未有允許上訴人丙○○無照駕車之情事，被上
    訴人亦未為之舉證，自不應命負共同連帶賠償之責任。又縱應負連帶賠償之責任
    ，原審所命慰撫金之賠償金額及過失責任比例亦過高等語，資為抗辯。
三、經查，被上訴人主張上訴人丙○○並未取得小客車駕駛執照，上訴人甲○○明知
　　其媳婦即上訴人丙○○無照駕駛，仍將該自小客車交其駕駛，上訴人丙○○於九
　　十一年四月二十四日早上十一時四十五分許，駕駛上訴人甲○○所有車牌號碼Ｐ
　　Ｃ─二二七二號自小客車，沿台中縣大甲鎮○○街由南往北方向行駛，途經台中
　　縣大甲鎮○○路與仁愛街無號誌之交岔路口時，疏未注意車前狀況採取必要之安
　　全措施與減速慢行，因當時被上訴人亦騎乘車牌號碼ＮＷＴ─七九○號重型機車
　　，沿大甲鎮○○路由西向東行駛至交岔路口，因上訴人丙○○上開疏失，致被上
　　訴人駕駛機車煞車滑倒而撞擊丙○○所駕駛之自小客車左側車門，身體倒地受有
　　左側肱骨近端粉碎性骨折、腦震盪之傷害等事實，為上訴人於原審所不爭執，復
　　經本院調閱原審法院九十年度交易字第五三八號刑事卷宗全卷（含台灣台中地方
　　法院檢察署九十一年度偵字第一五八八七號、九十一年度核退字第二九○號偵查
　　卷宗、本院九十二年度交上易字第七七號刑事卷宗）查核無誤，堪信屬實。
四、按汽車、機車或其他非依軌道行駛之動力車輛，在使用中加損害於他人者，駕駛
    人應賠償因此所生之損害，民法第一百九十一條之二前段定有明文，此係專為非
    依軌道行駛之動力車輛在使用中駕駛人之責任而為之舉證責任倒置之規定。故凡
    動力車輛在使用中加損害於他人者，即應負賠償責任，由法律推定駕駛人侵害他
    人之行為係出於過失。蓋動力車輛之使用，提供使用人便捷之交通工具，擴張其
    活動空間，惟同時亦增加侵害他人權利之危險，故使用汽車等動力車輛，既有發
    生一定比率之危險性，則駕駛人對使用動力車輛時侵害他人權利而生之損害，即
    應負賠償之責任，駕駛人對於交通事故之發生，是否有過失，則不待被害人舉證
    。至於駕駛人唯有證明對於損害之發生，已盡相當之注意，為防止損害之發生已
    有所積極作為，仍不能避免發生損害，亦即須證明駕駛人使用動力車輛加損害於
　　他人，非因過失所致，始可免負賠償責任。查本件係上訴人丙○○駕駛車牌號碼
　　ＰＣ─二二七二號自用小客車，由台中縣大甲鎮○○街由南往北方向行駛，途經
　　台中縣大甲鎮○○路與仁愛街無號誌之交岔路口時，與當時亦騎乘車牌號碼ＮＷ
　　Ｔ─七九○號重型機車之被上訴人相撞，導致被上訴人身體倒地受有左側肱骨近
　　端粉碎性骨折、腦震盪之傷害，已如前述。則被上訴人所受之損害，顯然係上訴
　　人使用上開自小客車時侵害身體權所肇致，足徵本件被上訴人身體受傷與上訴人
　　丙○○使用動力車輛之間，存有相當因果關係，是揆之前揭規定，關於上訴人駕
　　駛汽車部分，自應推定其上開侵害被上訴人身體之行為，係出於過失，其就被上
　　訴人所受之損害即應負賠償責任。
五、按汽車係一高度危險之交通工具，未考取駕駛執照之人，因其交通安全規則之認
　　識與駕駛技術均未符標準，駕駛汽車極可能發生事故，法律為保護交通安全，故
　　於道路交通管理處罰條例第二十一條之一第一項第一款、第二十三條第二款分別
　　明文規定：未領有駕駛執照駕駛者及允許無駕駛執照之人，駕駛其車輛者之處罰
　　規定，參照上開條文之規範目的，均認為係保護他人之法律。而上訴人甲○○既
　　明知上訴人丙○○未考取駕駛執照，依法不得駕駛汽車，竟仍允許其駕駛該車，
　　致生本件事故，顯然違反保護他人之法律，並與本件事故之發生有相當之因果關
　　係，足堪認定，依據民法第一百八十四條第二項之規定，亦應負賠償責任。上訴
    人甲○○於本院雖辯以：伊為台中縣東明國小之守衛，平日均在校執勤，該車雖
    為伊所有，惟平日均由伊子駕駛使用，如未使用時，則將鑰匙放置於抽屜，上訴
    人丙○○雖無駕駛執照，伊亦未曾允許丙○○駕駛該車，況且，肇事當時，伊並
　　不在家，丙○○取得鑰匙駕車之前，並未徵得伊同意，根本無從允許云云。然查
　　，被上訴人於原審起訴，即主張上訴人丙○○未取得小客車駕駛執照，上訴人甲
　　○○明知，仍將其所有之小客車交丙○○駕駛之事實；上訴人二人對此事實，
　　於原審均未加爭執，依民事訴訟法第二百八十條第一項之規定，已視同自認。且
　　查上開允許駕車，亦不以當場允許為必要，事先允許，仍非不可。而上訴人二人
　　雖同住一家共同生活，但為翁媳關係，仍有翁媳間之距離，若非上訴人甲○○已
　　事先允許，上訴人丙○○又豈敢擅自任意即駕駛該小客車上路？是以，上訴人上
　　開所辯，應係事後推卸之詞，不足採信。
六、按數人因過失不法侵害他人之權利，苟各行為人之過失行為，均為其所生損害之
　　共同原因，即所謂行為關連共同，亦足成立共同侵權行為，最高法院著有六十六
　　年例變字第一號判例可稽。復按數人共同不法侵害他人之權利者，連帶負損害賠
　　償，又不法侵害他人之身體或健康者，對於被害人因此喪失或減少勞動能力或增
　　加生活上之需要時，應負損害賠償責任。另不法侵害他人之身體、健康、名譽或
　　自由者，被害人雖非財產上之損害，亦得請求賠償相當之金額，民法第一百八十
　　五條第一項、第一百九十三條第一項及第一百九十五條第一項規定甚明。是本件
　　上訴人丙○○及甲○○二人因行為關連共同之過失，不法侵害被上訴人之身體及
　　車輛，被上訴人請求上訴人連帶賠償其損失，於法自屬有據。茲就被上訴人請求
　　各項審核如下：
  (一)關於1.醫療費用：被上訴人請求一一五、四八○元，原審准許其中八五、五九○
　　元；2.不能工作之損失：被上訴人請求一、四四○、○○○元，原審准許其中四
　　一八、六三六元；3.機車修理費：被上訴人請求一五、五○○元，原審全部予以
　　駁回。以上三部分，兩造對原審之認定均未加爭執，爰引用原審之認定及其理由
　　。
　(二)關於精神慰撫金部分：被上訴人請求三十萬元。經斟酌被上訴人五十五年九月七
　　日生，現年三十八歲，國立藝術學院美術系畢業、工作之性質屬於書畫雕塑方面
　　之藝術（表演）工作，因本件車禍住院十一日，出院後尚須休養六個月無法從事
　　正常工作，且因本件事故造成輕度肢障領有殘障手冊（參照提出之中華民國身心
　　障礙手冊）、及其有不動產等財產狀況（詳如財政部臺灣省中區國稅局沙鹿稽徵
　　所九十二年四月三十日中區國稅沙鹿四字第○九二○○一四○一七號函，見原審
　　卷四○頁）。上訴人丙○○六十五年三月十六日生，現年二十八歲，國小畢業，
　　曾於電動玩具店擔任會計、卡拉ＯＫ店擔任服務生工作、於檳榔攤賣檳榔等工作
　　，目前在家擔任家庭主婦及其無不動產等財產狀況（同前揭函文）；上訴人甲○
　　○四十二年三月二十日生，現年五十一歲，通霄國中畢業，曾於塑膠工廠擔任射
　　出機之操作人員工作，目前於台中縣大甲鎮東民國民小學擔任警衛工作，每月薪
　　資約一萬五千元，及其無不動產等財產狀況（詳如財政部臺灣省中區國稅局沙鹿
　　稽徵所九十二年五月十三日中區國稅沙鹿四字第○九二○○一五二九三號函，見
　　原審卷第四三頁）等身分、地位、經濟狀況及被害人所受痛苦等一切情狀，認為
　　被上訴人請求上訴人連帶給付之精神慰撫金以二十五萬元為適當，超過部分應予
　　剔除。
  (三)依上所述，被上訴人所受之損害為醫療費用八五、五九○元、不能工作之損失四
    一八、六三六元、精神慰撫金二五○、○○○元，合計七五四、二二六元。
七、按損害之發生或擴大，被害人與有過失者，法院得減輕賠償金額或免除之，民法
    第二百十七條第一項定有明文。查，本件車禍係上訴人丙○○駕駛車牌號碼ＰＣ
　　─二二七二號自小客車，沿臺中縣大甲鎮○○街由南往北方向行駛，途經臺中縣
　　大甲鎮○○路與仁愛街無號誌之交岔路口時，疏未注意減速慢行及注意車前狀況
　　採取必要之安全措施，致與被上訴人機車相撞，固有過失。惟被上訴人於當時騎
　　乘車牌號碼ＮＷＴ─七九○號重型機車，沿大甲鎮○○路由西向東行駛至該交岔
　　路口，對於車速及車前狀況亦有注意之義務。且按汽車（車輛）行駛至無號誌或
　　號誌故障而無交通警察指揮之交岔路口，．．．．未劃分幹、支線或同為幹線道
　　或支線道者，轉彎車應暫停讓直行車先行；如同為直行車或轉彎車者，左方車應
　　暫停讓右方車先行。為道路交通安全規則第一○二條第一項第二款所明定。本件
　　肇事路口係一無號誌之交岔路口，未劃分幹、支線而同為幹線道，雙方並同為直
　　行車，依刑事偵查卷附車損照片及警方製作之現場圖顯示：兩車撞擊點係被上訴
　　人之機車車頭撞擊到上訴人丙○○所駕小客車之左側車門，機車撞擊後玻璃碎片
　　掉落在路口中心等情以觀，足以證明被上訴人駕駛機車有左方車未暫停讓右方車
　　先行之違反上開規定之違失，此並為本件相關之台灣台中地方法院九十一年度交
　　易字第五二八號刑事確定判決所認定，有調閱之該刑事卷宗足稽。雖被上訴人稱
　　：車禍當時伊已過中心線，上訴人丙○○應讓伊先行云云，惟依上開撞擊點及玻
　　璃碎片掉落在道路中心位置，以及機車撞到小客車左側車門以觀，顯示機車未至
　　中心位置即煞車失控滑倒，如已過中心線，則應係被小客車車前碰撞，而非由機
　　車滑撞小客車左側車門，其理甚明，是被上訴人上開所稱，顯非足取。綜合上情
　　，被上訴人對本件事故之發生，顯然亦與有過失。經審酌上開過失情節，被上訴
　　人及上訴人丙○○於行經交岔路口均未注意減速慢行注意車前狀況，而被上訴人
　　則另違上開左方車未讓右方車先行之規定，是被上訴人應有較重之過失責任。台
　　灣省台中縣區車輛事故鑑定委員會鑑定及原審法院未審酌被上訴人有違上開左方
　　車應讓右方車先行之規定，認雙方同為肇事原因，應各負一半（百分之五十）之
　　過失責任，上訴人上訴指摘其不當，尚非無據。爰並參酌上訴人丙○○係無照駕
　　駛亦有違規定之因素，認上訴人丙○○對本件肇事應負百分之四十五，被上訴人
　　應負百分之五十五之過失責任。爰依上開法條規定，就前項所述損害金額七五四
　　、二二六元，減輕上訴人百分之五十五之賠償責任後，上訴人二人應連帶賠償被
　　上訴人之金額為三三九、四○二元（754226×（1-0.55）=339,402，元以下四捨
　　五入）。
八、綜上所述，被上訴人依侵權行為法律關係，請求上訴人連帶賠償損害，於三十三
　　萬九千四百零二元範圍及自起訴狀繕本送達上訴人翌日（丙○○為九十一年十月
　　三十日；甲○○為同年十一月十九日）起算之法定遲延利息請求，核屬正當，應
　　予准許。原審就上開應准許部分，判命上訴人給付，並依職權宣告假執行，經核
　　並無違誤，上訴論旨指其不當，核為無理由，應予駁回上訴。至原審所命給付，
　　超過上開應准許金額部分，上訴論旨指其不當，則為有理由，應予廢棄改判駁回
　　被上訴人在第一審之訴及其假執行之聲請。
九、兩造之其餘攻、防方法及舉證，經核與判決基礎之認定及判決結果已無影響，不
　　另一一論列。
據上論結，本件上訴為一部有理由，一部無理由。依民事訴訟法第四百四十九條第一
項、第四百五十條、第七十九條、第八十五條第二項，判決如主文。
中　　　華　　　民　　　國　　九十四　　年　　　一　　　月　　 十八　　 日
~B1民事第五庭審判長法　官　陳滿賢
~B2　　　　　　　　法　官　朱  樑
~B3　　　　　　　　法　官　邱森樟
右為正本係照原本作成。
不得上訴。
~B　　　　　　　　書記官　林水濱
中　　　華　　　民　　　國　　九十四　　年　　　一　　　月　　 二十　　 日
　　　　　　　　　　　　　　　　　　　　　　　　　　　　　　　　　　　　Ｈ
